臺灣花蓮地方法院刑事判決　　　　　 100年度交簡上字第32號
上　訴　人
即　被　告　林榮淇
上列上訴人即被告因公共危險案件，不服本院花蓮簡易庭 100年
度花交簡字第144號中華民國 100年7月22日第一審判決（聲請簡
易判決處刑案號： 100年度偵字第1373號），提起上訴，本院管
轄之第二審合議庭判決如下：
    主  文
上訴駁回。
    事實及理由
一、本案經本院審理結果，認第一審簡易判決以上訴人即被告林
    榮淇涉犯刑法第185條之3之公共危險罪，判處有期徒刑 3月
    ，如易科罰金，以新臺幣1,000元折算1日。認事用法及量刑
    均無不當，應予維持，並引用該簡易判決書記載之事實、證
    據及理由。
二、按被告以外之人於審判外之言詞或書面陳述，除法律有規定
    者外，不得作為證據；被告以外之人於審判外向法官所為之
    陳述，得為證據，刑事訴訟法第159條第1項及第159條之1第
    1 項分別定有明文。查證人李秋龍於原審調查時之陳述，雖
    不合刑事訴訟法第159條第1項得為證據之要件，惟上開證人
    李秋龍之陳述為審判外向法官所為之陳述屬刑事訴訟法第15
    9條之1第 1項傳聞法則例外之情形，而本院審酌其言詞陳述
    作成之情況，核無違法取證及證明力明顯過低之瑕疵，亦認
    為以之作為證據為適當，故依上開規定，證人李秋龍於原審
    調查時之陳述，具有證據能力
三、被告以其在喝酒前就將車輛停放在被查獲之地點，酒後係在
    車上睡覺，發動引擎係為了吹冷氣，其於酒後並未從事駕駛
    車輛之行為為由，提起上訴。經查：
（一）被告於警詢時自白：伊當天晚上坐上車就睡著了，有稍微
      移動一下車輛等語，業經本院勘驗其第二次警詢光碟明確
      ，並有刑事勘驗筆錄 1份在卷足參；且被告所駕駛車牌號
      碼U6-7979號自用小客車於民國100年3月1日停放在花蓮縣
      吉安鄉○○○街188巷道路上，該巷道約6米，上開自用小
      客車未緊臨路邊停靠，且未熄火，被告停放上開自用小客
      車後，原雙向通行之巷道僅能容許單向通行等情，有卷附
      蒐證光碟翻拍照片 1份在卷足參，足徵被告確係酒後駕駛
      上開自用小客車上路，因精神狀況欠佳在車上睡著而將上
      開自用小客車停放在道路上無訛。
（二）被告雖辯以：伊在喝酒前即將上開自用小客車停放該處，
      發動引擎係因天氣熱在車上吹冷氣睡覺云云。然該雙向通
      行之道路因被告不當停放車輛致影響交通，經民眾報案，
      員警始前往處理等情，業據證人李秋龍於原審調查時證述
      在卷，如被告確係於喝酒前之下午 4時許即將上開自用小
      客車停放該處，早已影響交通而遭民眾報警處理，焉有至
      深夜時分才有民眾報案之理；又員警查獲時，上開自用小
      客車並未熄火，停放於道路上，當日為冬末初春之際，夜
      晚氣溫仍低，在車內睡覺並無需開啟冷氣，被告辯稱：因
      天氣熱在車內睡覺，而發動引擎，並未駕駛上開自用小客
      車云云，無非事後卸責之詞，不足採信。
      從而，本件原審認事用法，並無違誤，被告上訴無理由，
      應予駁回。
據上論斷，應依刑事訴訟法第455條之1第3項、第368條、第 373
條之規定，判決如主文。
本案經檢察官林英正到庭執行職務。
中    華    民    國   100    年    11    月    10    日
                  刑事第三庭   審判長法官 李世華
                                     法官 吳育汝
                                     法官 湯國杰
上列正本證明與原本無異。
本件不得上訴。
中    華    民    國   100    年    11    月    10    日
                                     書記官